Inventaris van het archief van het Nederlandse Gezantschap in Iran (Perzië), 1946-1954
Nationaal Archief, Den Haag
- Stukken van bijzondere aard, 2.
  - Staatkunde, landsverdediging, internationale organisaties (code 9), 2.10.
    - Buitenlandse politiek Iran 1946-1954, 2.10.2.
      - Ministerie van Buitenlandse Zaken in Iran: stukken betreffende benoemingen van ambtenaren; lijsten van de personeelsbezetting van het ministerie, 1946-1954; 203; omslag
        Zie ook inv.nr. 71 (ambtenaren aan het ministerie)
    - Kabinet van Iran: stukken betreffende benoemingen van ministers; ledenlijsten van verschillende kabinetten, 1946-1952; 204; omslag
    - Nationale uitingen: stukken betreffende de Nederlandse Dodenherdenking en de viering van de verjaardag van de Nederlandse koningin in Teheran, 1946-1952; 205; omslag
    - Bilaterale politieke betrekkingen Nederland 1946-1954, 2.10.5.
      - Betrekkingen tussen Nederland en China op diplomatiek terrein: stukken betreffende de erkenning van de Volksrepubliek China en de officiële contacten tussen de Nederlandse gezant en de vertegenwoordiger van nationalistisch China te Teheran, 1950-1953; 206; omslag
      - Betrekkingen tussen Nederland en Indonesië: stukken betreffende de toepassing van arbitrage in het geschil met Indonesië; de werkzaamheden van de Nederlandse vertegenwoordiging in Teheran voor de republiek Indonesië, 1947-1950; 207; omslag
    - Bilaterale politieke betrekkingen Iran 1946-1954, 2.10.6.
      Betreft vooral diplomatieke vertegenwoordigingen in en van Iran; handelsrelaties; politieke missies naar Iran; militaire en economische hulpverlening aan Iran; het internationale geschil rond de nationalisatie van de Iraanse olie-industrie; grensgeschillen rond Azerbaidjan: persberichten
      - Indonesië, 1947-1954; 208; omslag
      - Sovjet-Unie, 1946-1954; 209-210; 2 pakken
        - 1946-1949, 209
        - 1950-1954, 210
      - Verenigde Staten, 1947-1953; 211; omslag
      - Groot-Brittannië, 1949-1954; 212; omslag
      - Frankrijk, 1951-1954; 213; omslag
      - Israël, 1951-1954; 214; omslag
      - Bondsrepubliek Duitsland, 1950-1954; 215; omslag
      - Italië, 1951; 216; omslag
      - Turkije, 1953-1954; 217; omslag
      - Irak, 1949-1953; 218; omslag
      - Jordanië, 1949; 219; omslag
      - Koeweit, 1954; 220; omslag
      - India, 1950-1954; 221; omslag
      - Pakistan, 1950-1953; 222; omslag
        Zie ook inv.nrs. 167, 168, 197,198, 199 en 200 (het intenationale oliegeschil), 192, 193 en 194 (de grensgeschillen rond Azerbaidjan)
      - Bilaterale politieke betrekkingen Afghanistan - Zwitserland: stukken betreffende de plannen voor Zwitserse oliewinning in Afghanistan, 1954; 223; omslag
      - Belangenbehartiging, 1946-1953; 224-225; 2 omslagen
        - Nederland - Iran: stukken betreffende de waarneming van Iraanse consulaire belangen door het Nederlandse consulaat-generaal te Shanghai 1946-1947, 224
        - Nederland - Luxemburg: stukken betreffende de waarneming van Luxemburgse diplomatieke belangen door de Nederlandse gezant te Teheran 1950-1953, 225
    - Landsverdediging 1950-1954, 2.10.7.
      - Militaire verdediging Iran: stukken betreffende de omvang en samenstelling van het Iraanse leger; een militaire parade te Teheran; reorganisatie van het Iraanse leger, 1950-1954; 226; omslag
      - Vlootbezoeken: stukken betreffende een verzoek om een Nederlands vlootbezoek aan de haven van Khorramshar, 1954; 227; omslag
    - Internationale organisaties 1946-1954, 2.10.8.
      - International Civil Aviation Organisation (I.C.A.O.): stukken betreffende de Nederlandse stem voor de toetreding van Iran tot de I.C.A.O., 1947; 228; stuk
      - Inter-Governmental Maritime Consultatitve Organisation (I.M.C.O): stukken betreffende de Iraanse ondertekening van het verdrag nopens de oprichting van de I.M.C.O., 1952; 229; omslag
      - Verenigde Naties (V.N.), 1946-1954; 230-233; 4 omslagen
        - Algemene vergadering en algemene zaken: stukken betreffende de Nederlandse en Iraanse afvaardigingen voor de algemene vergadering; Nederlandse en Iraanse permanente vertegenwoordigers; Iraanse en Nederlandse kandidaten voor het voorzitterschap van de algemene vergadering; wederzijdse Iraans-Nederlandse steun voor V.N.-functies; de behandeling van het Iraans-Britse olieconflict in de V.N.; stichting van een V.N.-informatiecentrum in Teheran; bezoek van de hoge commissaris voor vluchtelingen aan Teheran 1947-1954, 230
          Zie ook inv.nrs. 167, 168, 197, 198, 199, 200, 211 en 212 (het Iraans-Britse olieconflict)
        - Veiligheidsraad: stukken betreffende de kandidatuur van Iran voor een zetel in de veiligheidsraad. 1952-1954, 231
        - United Nations Educational, Scientific and Cultural Organization (U.N.E.S.C.O): stukken betreffende de Nederlandse kandidatuur van F. Bender en de Iraanse kandidatuur van G.A. Raadi voor het lidmaatschap van de uitvoerende raad van de U.N.E.S.C.O. 1954, 232
        - Economic and Social Council (E.C.O.S.O.C.): stukken betreffende de Iraanse steun voor toetreding van Nederland tot de E.C.O.S.O.C. en gezamenlijke Iraans-Nederlandse ondersteuning van de Belgische kandidatuur 1946-1954, 233
- Oude toegang, 3.
  - Inventaris van het archief van het gezantschap Teheran 1946 - 1954, 1984; 234; omslag